臺灣高等法院刑事判決
109年度上訴字第2643號
上  訴  人  臺灣新竹地方檢察署檢察官
被      告  梁隆恊



選任辯護人  薛逢逸律師
上列上訴人因被告違反毒品危害防制條例案件，不服臺灣新竹地
方法院109年度訴字第245號，中華民國109年6月12日第一審判決
（起訴案號：臺灣新竹地方檢察署108年度偵字第13081號），提
起上訴，本院判決如下：
    主  文
原判決撤銷。
梁隆恊販賣第二級毒品，累犯，處有期徒刑柒年陸月。未扣案行
動電話壹支（搭配門號：0000000000號）及犯罪所得新臺幣壹仟
伍佰元均沒收，於全部或一部不能沒收或不宜執行沒收時，追徵
其價額。
    犯罪事實
一、梁隆恊明知甲基安非他命為毒品危害防制條例規定之第二級
    毒品，不得持有、販賣，竟意圖營利，基於販賣甲基安非他
    命之犯意，以其持用門號0000000000號行動電話，利用網路
    下載LINE通訊軟體設定暱稱為「噴火龍」（之後更改暱稱為
    「跳跳虎」），做為聯絡工具。嗣王健豪欲施用甲基安非他
    命即聯繫林美鈴，因林美鈴表示其現無毒品又沒錢，但有認
    識人的有，王健豪即至林美鈴所投宿位於新竹市○區○○路0段
    000號「101旅店」210號房間，將欲購買甲基安非他命現金
    新臺幣（下同）1500元放置桌上，林美鈴即利用其所有門號
    0000000000號行動電話登錄LINE通訊軟體，以暱稱「可馨」
    名義聯繫暱稱「噴火龍」之梁隆恊，雙方以簡潔暗語約定甲
    基安非他命買賣事宜，梁隆恊於108年7月21日晚間7時33分
    許，駕車至101旅店門口處，林美鈴即進副駕駛座處交易，
    梁隆恊即將甲基安非他命1包（約0.4公克）交予林美鈴，並
    收受林美鈴交付之現金1500元，完成交易。
二、林美鈴購得甲基安非他命後，即持至房間內即與王健豪分別
    施用，另聯繫曾桂美到場施用。因新竹市警察局第一分局偵
    查隊於同日晚間8時25分許，至該旅店拘提林美鈴（林美鈴
    此部分所犯幫助施用第二級毒品罪、轉讓禁藥罪部分，經臺
    灣新竹地方法院以108年度訴字第820號判決分別處有期徒刑
    2月，如易科罰金，以新臺幣1000元折算1日確定，及處有期
    徒刑2月；王健豪犯藥事法第83條第1項轉讓禁藥罪，處有期
    徒刑2月），扣得林美鈴持用行動電話及平板電腦各1支（廠
    牌：均三星）循線查悉上情。
三、案經新竹市警察局第一分局報告臺灣新竹地方檢察署檢察官
    偵查起訴。
    理  由
壹、證據能力
    本判決認定事實所引用之供述及非供述證據，並無證據證明
    係公務員違背法定程序所取得，且檢察官及被告梁隆恊（下
    稱被告）及選任辯護人就證據能力部分均表示無意見，即均
    未爭執證據能力（見本院卷第67至70頁），本院審酌該等證
    據資料製作時之情況，亦無違法不當及證明力明顯過低之瑕
    疵，認作為證據應屬適當，依刑事訴訟法第158條之4之解釋
    及第159條至第159條之5規定，均有證據能力。
貳、實體部分：
一、認定犯罪事實所憑之證據及理由
（一）訊據被告固坦承於108年7月21日，所持用行動電話有下載
      通訊軟體LINE使用，暱稱為「噴火龍」，有與暱稱「可馨
      」之林美鈴先於下午以上開LINE聯繫，並相約在林美鈴居
      住之「101旅店」門口處見面，於同日晚間7時33分許，駕
      車至前上開旅店門口，林美鈴即上車見面乙節，然否認涉
      犯上開販賣甲基安非他命之犯行，辯稱：我之前有將二手
      平板及手機賣給林美鈴，金額一共為3000元價格，但林美
      鈴沒有付款，當天林美鈴下午接近晚上時聯繫我，因林美
      鈴還欠我錢，所以我要去跟林美鈴要錢，並約我在新竹市
      中華路101旅店門口見面，我開車到101旅店門口時，林美
      鈴上車後向我表示她剛出院、身上沒有錢，2人講講話後
      林美鈴就下車離開，我並沒有交付或販賣任何毒品給林美
      鈴云云。辯護意旨略以：本案檢察官之舉證不足，僅有證
      人單一證述，並無其他補強證據，且林美鈴在原審經傳喚
      交互詰問，所述先後不一，不足採信，依罪疑惟輕之法則
      應為被告無罪判決等語。
（二）經查：
 　1、被告108年7月間持用行動電話所下載通訊軟體LINE，並設
      定其暱稱為「噴火龍」，於同年月21日以LINE與證人即LI
      NE暱稱「可馨」之林美鈴聯繫後，於同日晚間7時許，駕
      車至林美鈴所投宿「101旅店」門口處，聯繫林美鈴，林
      美鈴1人下來進入車內等節，為被告所是認（見偵查卷第8
      8頁及反面、90頁反面），核與證人林美鈴此部分證述相
      符，復有林美鈴持用行動電話與「噴火龍」上開對話之翻
      拍照片在卷可佐（見偵查卷第10頁反面），上情堪以認定
      。
 　2、按毒品交易之買賣雙方，乃具有對向性之關係，為避免毒
      品購買者圖邀減刑寬典而虛供毒品來源，雖須調查其他補
      強證據，以確保其陳述與事實相符，始能採為被告犯罪之
      證據。惟所謂補強證據，並非以證明犯罪構成要件之全部
      事實為必要，倘屬購毒者陳述以外之獨立證據，而其內容
      得以佐證購毒者之指證非屬虛構，而能予保障其陳述之憑
      信性者，即已充足，且因販賣毒品行為罪責甚重，販毒者
      為避免遭監聽查緝，以電話與購毒者聯繫時，雙方基於默
      契，刻意免去毒品交易之代號或暗語，在電話中僅提及相
      約見面，且避免敘及交易毒品相關細節，而於碰面時直接
      進行交易，並不違背常情，且實務上不乏其例。是以此項
      通聯內容雖非直接可以推斷該被告有販賣毒品之犯行，但
      以此項證據與購買毒品者之陳述或其他案內證據為綜合判
      斷，若客觀上足以印證其確有如購毒者所指證販賣毒品之
      犯罪事實者，仍不得謂非補強證據(最高法院108年度台上
      字第4370號判決意旨參照)；
 　3、上開事實，業經下列證人證述甚詳：
　 （1）證人即向被告購買甲基安非他命之林美鈴於警詢、偵查
        中具結後證稱：我當時住在101旅店，王健豪於7月21日
        下午約1、2點時有來找我聊天，他問我還有沒有安非他
        命，我說沒有了，我也沒錢，王健豪就拿出1500元叫我
        幫他拿，我就以LINE聯絡暱稱「噴火龍」的男子，問他
        「在」，他回稱「在竹東」，我就傳訊息「來101旅店
        找我」，之後約7點鐘左右「噴火龍」到達「101旅店」
        ，有傳LINE給我，我就下去，我們在車上交易，車上只
        有我跟「噴火龍」2人，我給他1500元，他給我1包約0.
        4公克的安非他命，現在外面1克約3500元，我就把那包
        安非他命拿到樓上，跟王健豪一起施用。王健豪是透過
        LINE上朋友認識的，我不知道「噴火龍」的真實姓名，
        身高約175公分、體型偏瘦、理平頭，我只知道「噴火
        龍」女友住在新竹市香山區大庄路一帶，我跟他都是用
        通訊軟體LINE聯繫，他當時LINE暱稱叫「噴火」，後來
        有改為「跳跳虎」等語（見偵查卷第142、182至183頁
        ，原審卷第102至103、105、111、116、123、125、143
        頁），林美鈴於原審亦證稱：我認識被告，我上次跟他
        買那個，他叫「噴火龍」，（當庭指認在庭被告後稱）
        被告現在變胖了，跟以前差很多，我確定他就是我認識
        的那個「噴火龍」，我是因為要買毒品甲基安非他命，
        透過1位妹妹認識被告，說被告在賣藥，我跟被告都是
        用LINE聯繫，被告暱稱叫「噴火龍」，他有改來改去，
        其他名稱我記不了那麼多，我跟被告買過好幾次毒品，
        不記得買過的次數了，我跟被告交易，大部分都會一手
        交錢一手交貨，但也有欠過錢的情形，但我都有還給被
        告了，108年7月21日當天王健豪先到101旅店房間找我
        ，問我說要找買藥的人，我就問王健豪自己不是有人可
        以買，他說沒有請我幫他找，王健豪說他身上有1500元
        ，我本來說沒有，但我還是LINE「噴火龍」，過一會噴
        火龍才回我說沒有這麼早到新竹，大約晚上6多或7點多
        ，噴火龍到時，以LINE傳訊息說「我到了」，我就下樓
        ，進入被告所開的車上，他開一部喜美CRV深色休旅車
        ，我們在車上交易，我上汽車後座處，我把王健豪給我
        的1500元交給「噴火龍」，「噴火龍」給我約0.5公克
        安非他命，在車上跟「噴火龍」聊一下，約2、3分鐘就
        下車上樓等語（見原審卷第272至294頁）。由林美鈴上
        開證述，可認於108年7月21日林美鈴與王健豪均在101
        旅店內施用毒品甲基安非他命，而該次所施用毒品，為
        林美鈴向被告以1500元購入之情均為相同陳述。雖林美
        鈴證述有關於當日其向被告所購得1包甲基安非他命之
        數量究為多重部分，林美鈴雖先稱為0.4公克，後改稱0
        .5公克，林美鈴於9月23日拿1000元還給被告，究竟是
        還所欠購毒款項，或是向被告購買手機及平板等3C產品
        款項，及所欠金額為1000元或2000元等部分，林美鈴雖
        有陳述不一情形，然證人前後證述略有不一時，究竟何
        者為可採，法院仍得本其自由心證予以斟酌，非謂一有
        不符或矛盾，即應認其全部均為不可採信，本院審酌林
        美鈴所證稱其於7月21日向被告購買甲基安非他命重量
        部分，陳述有0.5及0.4公克之差異，已說明會講購買0.
        4公克是林美鈴自己扣除包裝袋之重量後才如此陳述，
        可見林美鈴係欲表達其實際向被告購得甲基安非他命之
        重量，而自行將包裝夾鍊袋重量扣除以致，顯非辯護意
        旨所稱之前後不一不可採信之情形；至於林美鈴於9月2
        3日交付現金1000元給被告，是還何欠款部分，則與本
        案被告於7月21日販賣毒品之犯行並無關係，該次買賣
        經過並無積欠款項情形，顯不得以林美鈴陳述其他事實
        經過有前後陳述不一情形，而驟認林美鈴就本案證述全
        部不可採信。
 　（2）證人即將1500元交予林美鈴，由林美鈴負責聯繫被告購
        買甲基安非他命之王健豪於偵查、另案原審及本院審判
        中均稱：我有在施用甲基安非他命，之前都是跟曾郁涵
        買毒品，後來曾郁涵被抓了，我才開始找林美鈴買毒品
        ，於108年7月21日當天要吸毒才去找林美鈴，下午2點
        多過去，林美鈴說沒有毒品，我請林美鈴幫我買甲基安
        非他命，她就打電話給朋友，她朋友晚上7點多才到，
        我拿1500元給林美鈴，林美鈴下樓去拿，我沒下樓，林
        美鈴上來拿1小包毒品回來，我不知道重量，就放到林
        美鈴的吸食器開始吸食，吸完後放在桌上，林美鈴也有
        拿去吸等語甚詳（見原審卷第101至108、112、143至14
        4頁，本院卷第137至143頁）。核與林美鈴證述當日購
        買毒品情節大致相符。據上，足認林美鈴7月21日當天
        會聯繫暱稱「噴火龍」之友人購買甲基安非他命事宜，
        係因王健豪至旅店找林美鈴表示施用甲基安非他命之需
        求，並拿出現金1500元給林美鈴做為購買甲基安非他命
        所用，在經林美鈴聯繫「噴火龍」後，「噴火龍」於該
        日晚間於7時許到達101旅店門口處，由林美鈴下樓進入
        被告車內後僅2、3分鐘即離開回至旅店房間，並拿出1
        包甲基安非他命予王健豪施用等情足堪認定。
   4、復觀林美鈴使用行動電話下載通訊軟體LINE，並設定其暱
      稱「可馨」，分別與暱稱「王小豪」之王健豪及暱稱「噴
      火龍」之被告持用行動電話以LINE聯繫對話紀錄為：
 　（1）林美鈴與王健豪下午2時6分許至2時13分許間以LINE對
        話為：
        ...
        林美鈴：沒看到你
        王健豪：我在旁邊
                夾娃娃機這
        林美鈴：剛剛沒看到你我就上來
        王健豪：我去買吃的
        林美鈴：那你現在呢
                在哪裡
        王健豪：在娃娃機這
        林美鈴：竟然（進來）櫃檯訪客
                210
        王健豪：恩恩
   （2）108年7月21日林美鈴與暱稱「噴火龍」之被告以LINE對
        話內容：
        被  告：6點
        林美鈴：喔
                到哪裡了
                ？？？？？？
                叮咚叮咚
        其後被告與林美鈴以電話聯繫2通，各14秒、5秒。
   （3）上開LINE對話內容，有林美鈴持用行動電話翻拍照片在
        卷可按（見原審卷第98、195頁）。即林美鈴持用行動
        電話於7月21日LINE通話對象，僅王健豪及被告，而林
        美鈴與該2人聯繫均與施用甲基安非他命之情有關，林
        美鈴、王健豪前開所證稱，王健豪為施用毒品而找林美
        鈴，因林美鈴稱其無毒品亦無錢，王健豪則取出1500元
        表示要林美鈴聯繫購買甲基安非他命事宜，經林美鈴以
        LINE聯繫暱稱「噴火龍」之被告到場完成交易等節，確
        屬真實可信。又依上開被告與林美鈴對話中並無被告所
        稱其向林美鈴催討所欠之前購買行動電話及平板等物之
        款項，倘被告所辯其欲向林美鈴催討欠款屬實，則被告
        與林美鈴間既已有以LINE進行對話並有直接通話聯繫之
        紀錄，林美鈴已稱其身上沒錢，此節當可在電話中明講
        ，並無需特意聯繫被告由竹東至101旅店見面，進入車
        內說明之必要，被告所辯與事理常情迥異，顯為臨訟飾
        卸之詞，不足採信。
 　5、林美鈴於108年7月21日晚間7時許，以王健豪交付1500元
      向被告購得甲基安非他命1包後，即將該包毒品攜回101旅
      店210號房間內，先由王健豪施用，林美鈴續而施用殘留
      部分，進而聯繫曾桂美到場一起施用，22日晚間8時25分
      許，新竹市警察局第一分局偵查隊至該旅店210號房拘提
      林美鈴，扣得林美鈴持用上開行動電話及筆電各1支，林
      美鈴、王健豪2人於該日所涉犯幫助施用第二級毒品、轉
      讓禁藥等犯行，經臺灣新竹地方法院判處徒刑部分，亦為
      林美鈴、王健豪、曾桂美證述在卷（見原審卷第102、105
      至106、116、126至127、183、275頁），且有臺彎新竹地
      方檢察署檢察官拘票（被拘提人林美鈴）、拘提報告書、
      新竹市警察局第一分局扣押筆錄、扣押物品目錄表、臺灣
      新竹地方檢察署檢察官108年度偵字第7974、8783號起訴
      書（林美鈴、王健豪涉犯販賣毒品甲基安非他命、轉讓禁
      藥罪部分）、臺灣新竹地方法院108年度訴字第820號刑事
      判決（7月21日部分，林美鈴犯幫助施用第二級毒品罪、
      轉讓禁藥罪犯行部分）均在卷可佐（見偵查卷第33至34頁
      ，原審卷第87至92、186至190頁）。
   6、被告亦坦承其持用行動電話下載LINE通訊軟體，設定暱稱
      為「噴火龍」，於108年7月21日確有以LINE與林美鈴聯繫
      ，並於晚間7時30分許，駕車至101旅店門口，林美鈴上車
      而見面，僅停留約數分鐘後即下車離開等節，可認林美鈴
      前開證述均屬實在。　　　
 　7、此外，並有車輛詳細資料報表（車號000-0000號自用小客
      車）1紙附卷可憑（見偵查卷第22頁）。
　 8、綜合上開事證資料所呈，足認林美鈴證述其於108年7月21
      日下午7時33分許，在101旅店門口前被告所駕自小客車上
      ，向被告購買甲基安非他命1包（約0.4公克）之事實確屬
      真實可信。被告前開所辯，顯係卸責飾詞，殊無可採，辯
      護意旨辯稱本案無補強證據云云，亦屬無據。
（三）販賣毒品係嚴重違法行為，非可公然為之，亦無公定之價
      格，不論任何包裝，均可任意分裝增減分量，而每次買賣
      之價量，亦可能隨時依雙方間之關係深淺、資力、需求量
      及對行情之認知、來源是否充裕、查緝是否嚴緊，購買者
      被查獲時供述購買對象之可能性風險之評估等，因而異其
      標準，並機動調整，非可一概而論，販賣之利得除經坦承
      犯行或價量俱臻明確外，委難察得實情，販賣之人從價差
      或量差中牟利方式雖異，其意圖營利之非法販賣行為則一
      。甲基安非他命、海洛因因危害人體健康至鉅，政府取締
      嚴格，取得不易，而對於販賣者之處罰亦重，被告為有辨
      別事理能力之成年人，對此知之甚明，被告與林美鈴間係
      因林美鈴有施用毒品需求，經他人牽線介紹得知被告為俗
      稱販賣毒品之「藥頭」而認識，並無親戚關係，更無任何
      情誼，彼此聯繫見面顯為「買賣毒品」之目的，縱有買賣
      行動電話、平板，亦僅偶然詢問而為交易，且7月21日當
      日為有償交易，足認被告確有營利之意圖至明。
（四）綜上所述，被告於108年7月21日晚間7時33分許，在前述
      「101旅店」門口前，將1包甲基安非他命1500元販賣予林
      美鈴之犯行，事證明確，被告犯行堪以認定。
二、論罪
（一）法律修正之適用：
   1、毒品危害防制條例相關規定修正之說明：
      被告行為後，毒品危害防制條例第4條第2項等規定，於10
      9年1月15日修正公布，同年7月15日施行，修正前毒品危
      害防制條例第4條第2項規定：「製造、運輸、販賣第二級
      毒品者，處無期徒刑或7年以上有期徒刑，得併科新臺幣1
      千萬元以下罰金。」修正後規定：「製造、運輸、販賣第
      二級毒品者，處無期徒刑或十年以上有期徒刑，得併科新
      臺幣1千5百萬元以下罰金。」修正後條文將有期徒刑及罰
      金刑上限提高，對被告並無較有利，依刑法第2條第1項前
      段規定，本案應適用修正前之規定論處。
   2、核被告所為，係犯修正前毒品危害防制條例第4條第2 項
      之販賣第二級毒品罪。被告於販賣前持有甲基安非他命之
      低度行為，應為其後販賣之高度行為所吸收，不另論罪。
   3、刑之加重部分：
　 （1）被告構成累犯加重情形：
　　　  被告前於105年間因①施用毒品案件，經臺灣新竹地方法
        院以105年度竹北簡字第394號判決處有期徒刑4月，於1
        06年1月9日確定，及②因施用毒品案件，經臺灣新竹地
        方法院以105年竹北簡字第611號判決處有期徒刑5月確
        定，由同法院於106年4月26日以106年度聲字第311號裁
        定定應執行有期徒刑8月，如易科罰金，以新臺幣1000
        元折算1日確定，於106年6月8日易科罰金執行完畢，有
        本院被告前案紀錄表在卷可稽（見本院卷第25至26頁）
        。可認被告於有期徒刑執行完畢之5年內，故意再犯本
        件有期徒刑以上之罪，符合刑法第47條第1項規定累犯
        加重要件。
   （2）依108年2月22日公布之司法院釋字第775號解釋認：刑
        法第47條第1項有關累犯加重本刑部分之規定，雖不生
        違反憲法一行為不二罰原則之問題，惟其不分情節，基
        於累犯者有特別惡性及對刑罰反應力薄弱等立法理由，
        一律加重最低本刑，於不符合刑法第59條所定要件之情
        形下，致生行為人所受之刑罰超過其所應負擔罪責之個
        案，其人身自由因此遭受過苛之侵害部分，對人民受憲
        法第8條保障之人身自由所為限制，不符憲法罪刑相當
        性原則，抵觸憲法第23條比例原則；於修正前，為避免
        發生上述罪刑不相當之情形，法院就該個案應依本解釋
        意旨，裁量是否加重其刑等語，申言之，法院仍得斟酌
        個案情形裁量是否加重最低本刑，並未完全排除累犯加
        重其刑規定之適用。
 　（3）審酌被告前揭構成累犯之案件係施用毒品案件，被告於
        106年4月26日執行完畢後，當應認清毒品戕害身心之惡
        ，記取教訓，警惕行止，然其明知甲基安非他命屬第二
        級毒品，不得非法販賣、持有，仍於108年7月21日再為
        本件販賣第二級毒品犯行，其行為嚴重侵害社會法益，
        造成毒品擴散，犯罪情節不輕；參酌被告於本件行為前
        多次曾因施用毒品案件經判決確定，其侵害法益之犯行
        ，已由施用第二級毒品提高至販賣第二級毒品，足以反
        應被告對刑罰之反應、感受力薄弱，對於國家法令之蔑
        視，有特別之惡性，參酌前揭解釋意旨，確有延長矯正
        期間，以助其重返社會，並兼顧社會防衛之必要，認本
        件被告所犯，有加重其最低本刑之正當事由，爰就被告
        所犯之罪，除法定本刑為無期徒刑部分不得加重外，依
        刑法第47條第1項累犯規定加重其刑。
三、撤銷改判之理由：
　　原審未予詳查，遽以卷內事證尚不足以證明被告犯罪為由，
    而為被告無罪之判決，尚有未洽。檢察官提起本件上訴，指
    摘原判決不當，為有理由，應由本院撤銷改判之。
四、量刑及沒收：
（一）量刑：
      爰以被告之責任為基礎，審酌被告明知甲基安非他命易成
      癮、難戒除，施用結果嚴重戕害身心健康，故為法律嚴格
      禁止持有或交易之毒品，仍意圖營利，為如犯罪事實欄所
      示販賣第二級毒品犯行，已足使購毒、施用者產生生理及
      心理毒害，形成生理成癮性、濫用性及心理依賴性，其等
      行為除危害國民身心健康外，尚危及家庭、社會、國家之
      安全及秩序，被告係透過行動電話通訊軟體聯繫毒品交易
      事宜後而相約見面在其車內交毒收款等隱密方式為之，在
      本案犯行前，被告有多項施用毒品之前科紀錄之素行非佳
      ，兼衡被告於偵查及原審中所陳之智識程度、家庭經濟、
      生活狀況，及犯後所陳之態度等一切情狀，並衡酌「罪刑
      相當原則」，量處如主文第2項所示之刑。
（二）沒收：
   1、犯毒品危害防制條例第4條至第9條、第12條、第13條或第
      14條第1項、第2項之罪者，其供犯罪所用之物，不問屬於
      犯罪行為人與否，均沒收之；又供犯罪所用、犯罪預備之
      物或犯罪所生之物，屬於犯罪行為人者，得沒收之，但有
      特別規定者，依其規定，毒品危害防制條例第19條第1項
      、刑法第38條第2項分別定有明文。是就毒品案件中關於
      毒品及供犯罪所用之物之沒收，應分別優先適用毒品危害
      防制條例第18條第1項、第19條等規定，至其餘之沒收，
      則回歸適用刑法沒收之規定。
 　2、經查
   （1）被告販賣第二級毒品過程中所使用門號0000000000號行
        動電話支，係被告為本件犯行聯繫所用之物，業據被告
        供陳在卷（見原審卷第304至305頁），上開行動電話雖
        未扣案，惟仍屬被告供本件犯行所用之物，應依毒品危
        害防制條例第19條第1項規定，不問屬於犯罪行為人與
        否，予以宣告沒收，且依刑法第38條第4項規定，於全
        部或一部不能沒收或不宜執行沒收時，追徵其價額。
 　（2）未扣案販賣第二級毒品所得1500元，屬被告販賣毒品所
        得，揆諸上開說明，應依刑法第38條之1第1項及第3項
        規定宣告沒收，如全部或一部不能沒收或不宜執行沒收
        時，追徵其價額，並併執行之。　　　 
據上論斷，應依刑事訴訟法第369條第1項前段、第364條、第299
條第1項前段，判決如主文。
本案經檢察官吳志中提起公訴，檢察官黃怡文提起上訴，檢察官
戴文亮到庭執行職務。
中　　華　　民　　國　　109 　年　　12　　月　　3 　　日
                  刑事第十四庭審判長法　官  黃斯偉  
                                    法　官  許泰誠
                                    法　官  程克琳
以上正本證明與原本無異。
如不服本判決，應於收受送達後20日內向本院提出上訴書狀，其
未敘述理由者，並得於提起上訴狀後20日內向本院補提理由書（
均須按他造當事人之人數附繕本）「切勿逕送上級法院」。 
                                    書記官  劉靜慧
中　　華　　民　　國　　109 　年　　12　　月　　3 　　日
附錄本案論罪科刑法條
修正前毒品危害防制條例第4條：
製造、運輸、販賣第一級毒品者，處死刑或無期徒刑；處無期徒
刑者，得併科新臺幣 2 千萬元以下罰金。
製造、運輸、販賣第二級毒品者，處無期徒刑或 7 年以上有期
徒刑，得併科新臺幣 1 千萬元以下罰金。
製造、運輸、販賣第三級毒品者，處 7 年以上有期徒刑，得併
科新臺幣 7 百萬元以下罰金。
製造、運輸、販賣第四級毒品者，處 5 年以上 12 年以下有期
徒刑，得併科新臺幣 3 百萬元以下罰金。
製造、運輸、販賣專供製造或施用毒品之器具者，處 1 年以上7
 年以下有期徒刑，得併科新臺幣 1 百萬元以下罰金。
前五項之未遂犯罰之。